臺灣雲林地方法院刑事判決　　　　　　　 96年度訴字第472號
公　訴　人　臺灣雲林地方法院檢察署檢察官
被　　　告　蘇恒達
　　　　　　　　　　（另案於臺灣嘉義看守所羈押中）
上列被告因違反毒品危害防制條例案件，經檢察官提起公訴（96
年度毒偵字第239 號），嗣因被告就被訴事實為有罪之陳述，經
本院合議庭裁定由受命法官獨任適用簡式審判程序審理，判決如
下：
    主  文
蘇恒達施用第一級毒品，累犯，處有期徒刑壹年肆月，減為有期
徒刑捌月，扣案殘渣袋壹個沒收。
    事  實
一、蘇恒達前因竊盜案件，經本院以93年度易字第76號判處有期
    徒刑6 月確定；又因搶奪案件，經本院以93年度訴字第303
    號判決判處有期徒刑10月確定，上開2 案並經定應執行刑為
    有期徒刑1 年2 月；再因施用毒品案件，經本院以93年度訴
    字第424 號判決判處有期徒刑1 年確定，且與前揭案件接續
    執行，甫於民國95年6 月18日執行完畢。
二、蘇恒達前於91年間，因施用毒品案件，經本院裁定送觀察、
    勒戒後，認無繼續施用毒品之傾向，於91年5 月29日獲釋，
    並由臺灣雲林地方法院檢察署檢察官於同日以91年度毒偵緝
    字第52號為不起訴處分確定；又於93年間，因施用毒品案件
    ，經本院以93年度訴字第424 號判決判處有期徒刑1 年確定
    。詎其仍不知悔改，於前揭觀察、勒戒執行完畢釋放後5 年
    內，復基於施用第一級毒品之犯意，於96年1 月4 日上午某
    時，在雲林縣水林鄉土厝村大庄43號之住處，以將第一級毒
    品海洛因摻入香煙內點燃吸食煙霧之方式，施用第一級毒品
    海洛因1 次。嗣經警於同日晚上10時20分許，在雲林縣北港
    鎮龍族電子遊戲場前，經其同意盤查其所駕駛之自用小客車
    時，在車內扣得其所有供施用第一級毒品海洛因所用之殘渣
    袋1 個，並對其採尿送驗，因而查獲上情。
三、案經雲林縣警察局北港分局報告臺灣雲林地方法院檢察署檢
    察官偵查起訴。
    理  由
一、按本件被告蘇恒達所犯係死刑、無期徒刑、最輕本刑為3 年
    以上有期徒刑以外之罪，其於準備程序就前揭被訴事實為有
    罪之陳述，經受命法官告知簡式審判程序之旨，並聽取其與
    公訴人之意見後，本院認無不得或不宜改依簡式審判程序進
    行之情事，依刑事訴訟法第273 條之1 第1 項、第284 條之
    1 規定，裁定本件由受命法官獨任進行簡式審判程序，合先
    敘明。
二、上揭犯罪事實，業據被告於本院審理中坦承不諱；且被告於
    96年1 月4 日所採集之尿液經送驗結果，呈嗎啡陽性反應，
    此有詮昕科技股份有限公司96年1 月24日報告編號00000000
    號濫用藥物尿液檢驗報告、雲林縣警察局北港分局查獲煙毒
    嫌犯尿液送檢真實姓名對照表等影本各1 份附卷可稽；此外
    ，復有被告所有供施用第一級毒品海洛因所用之殘渣袋1 個
    扣案可證，綜上足認，被告前揭自白核與事實相符，應堪採
    為被告有罪之證據，則被告前開施用第一級毒品海洛因之犯
    行，堪以認定。
三、核被告所為，係犯毒品危害防制條例第10條第1 項之施用第
    一級毒品罪。其施用第一級毒品前後，持有海洛因之低度行
    為，為施用之高度行為所吸收，不另論罪。又被告前因竊盜
    案件，經本院以93年度易字第76號判處有期徒刑6 月確定；
    又因搶奪案件，經本院以93年度訴字第303 號判決判處有期
    徒刑10月確定，上開2 案並經定應執行刑為有期徒刑1 年2
    月；再因施用毒品案件，經本院以93年度訴字第424 號判決
    判處有期徒刑1 年確定，且與前揭案件接續執行，甫於95年
    6 月18日執行完畢，有臺灣高等法院被告前案紀錄表1 份在
    卷可按，其受有期徒刑之執行完畢後，5 年內故意再犯本件
    有期徒刑以上之罪，為累犯，應依刑法第47條第1 項之規定
    加重其刑。爰審酌被告前因施用毒品案件，先後經觀察勒戒
    及有期徒刑之執行，仍未戒絕毒品，再犯本件施用毒品犯行
    ，顯見其無悔改之意，意志不堅，有失政府制定毒品危害防
    制條例之立法美意，本不宜寬貸，惟念其施用毒品乃自戕一
    己之身體健康，尚未害及他人，犯後亦坦承犯行，態度良好
    等一切情狀，量處如主文所示之刑。又被告犯罪後，中華民
    國九十六年罪犯減刑條例業於96年7 月4 日公布，同年月16
    日施行，查被告犯罪時間係在96年4 月24日之前，且無該條
    例所規定限制減刑之除外情事存在，爰依該條例第2 條第1
    項第3 款、第7 條之規定，於裁判時減其宣告刑2 分之1為
    如主文所示。扣案殘渣袋1 個，係被告所有供施用第一級毒
    品海洛因所用之物，業據其供承在卷，爰依刑法第38條第1
    項第2 款規定，併予宣告沒收。
據上論斷，應依刑事訴訟法第273 條之1 第1 項、第284 條之1
、第299 條第1 項前段，毒品危害防制條例第10條第1 項，刑法
第11條前段、第47條第1 項、第38條第1 項第2 款，中華民國九
十六年罪犯減刑條例第2 條第1 項第3 款、第7 條，判決如主文
。
本案經檢察官李明哲到庭執行職務。
中　　華　　民　　國　　96　　年　　8 　　月　　8 　　日
                  刑事第一庭    法  官   王雅苑
以上正本證明與原本無異。
如不服本判決，應於判決收受後10日內，向本院提出上訴狀（須
附繕本）。
                                書記官   譚系媛
中　　華　　民　　國　　96　　年　　8 　　月　　8 　　日
附錄本案論罪科刑法條全文：
毒品危害防制條例第10條第1 項
施用第一級毒品者，處6 月以上5 年以下有期徒刑。
